---
title: "R Graphics Cookbook"
author: "Beto"
date: "October 17, 2017"
output: html_document
---

```{r setup, include=FALSE}
knitr::opts_chunk$set(echo      = TRUE, 
                      warning   = FALSE, 
                      message   = FALSE, 
                      fig.path  = 'figuras/', 
                      fig.ext   = 'jpeg',
                      fig.align = 'center')
library(tidyverse)
```

### Capitulo 2 - Explorando rapidamente dados

#### 2.1 Creando um grafico de dispersao

1- plot()

<<<<<<< HEAD
```{r plot_dispersao}
=======
```{r mtcars}
>>>>>>> dec215dcd740d61c9b0a183d56ba282892e3fe47
plot(mtcars$wt, mtcars$mpg)
# ou
plot(mtcars$mpg ~ mtcars$wt)
```

2- qplot()

<<<<<<< HEAD
```{r qplot_dispersao}
=======
```{r}
>>>>>>> dec215dcd740d61c9b0a183d56ba282892e3fe47
qplot(mtcars$wt, mtcars$mpg)
```

3- ggplot()

<<<<<<< HEAD
```{r ggplot_dispersao}
=======
```{r}
>>>>>>> dec215dcd740d61c9b0a183d56ba282892e3fe47
ggplot(data = mtcars, aes(x = wt, y = mpg)) + geom_point()
```

---

#### 2.2 Criando um grafico de linha

1- plot()

<<<<<<< HEAD
```{r linha_plot}
=======
```{r}
>>>>>>> dec215dcd740d61c9b0a183d56ba282892e3fe47
plot(pressure$temperature, pressure$pressure, type = "l")
```

Adicionando pontos ou linhas, use points() ou lines()

<<<<<<< HEAD
```{r linha_pontos_plot}
=======
```{r}
>>>>>>> dec215dcd740d61c9b0a183d56ba282892e3fe47
plot(pressure$temperature, pressure$pressure, type = "l")
points(pressure$temperature, pressure$pressure)
#
lines(pressure$temperature,  pressure$pressure/2, col = "red")
points(pressure$temperature, pressure$pressure/2, col = "red")

```

2- qplot()

Pontos e linhas juntos

<<<<<<< HEAD
```{r linha_ponto_qplot}
=======
```{r}
>>>>>>> dec215dcd740d61c9b0a183d56ba282892e3fe47
qplot(pressure$temperature, pressure$pressure, geom = c("line", "point"))
```

3- ggplot()

<<<<<<< HEAD
```{r linha_ponto_ggplot}
=======
```{r}
>>>>>>> dec215dcd740d61c9b0a183d56ba282892e3fe47
ggplot(pressure, aes(x = temperature, y = pressure)) +
  geom_line()                                        +
  geom_point()
```

<<<<<<< HEAD
---

#### 2.3 Criando um grafico de barras

**Grafico de barra de contagem de valores

1- plot()

```{r barra_plot}
barplot(BOD$demand, names.arg = BOD$Time)
```

Usando uma tabela

```{r}
table(mtcars$cyl)

#
barplot(table(mtcars$cyl))
```

2- qplot()

```{r}
library(ggplot2)
#qplot(Time, demand, data = BOD, geom = "bar", stat = "identity")
```

####Mensagem de erro!!

Grafico de valores...

3- ggplot()

```{r}
ggplot(BOD, aes(x = Time, y = demand)) + geom_bar(stat = "identity")
```



=======
>>>>>>> dec215dcd740d61c9b0a183d56ba282892e3fe47

